臺灣苗栗地方法院刑事判決　　　　　　　 94年度訴字第364號
公　訴　人　臺灣苗栗地方法院檢察署檢察官
被　　　告　甲○○
指定辯護人　本院公設辯護人　乙○○
上列被告因違反毒品危害防制條例案件，經檢察官提起公訴（92
年度偵字第4701號），本院判決如下：
    主  文
甲○○共同連續販賣第一級毒品，處有期徒刑伍年貳月，併科罰
金新臺幣拾萬元，罰金如易服勞役，以新臺幣玖佰元即銀元參佰
元折算壹日。扣案之海洛因肆小包（共淨重伍點參柒公克）均沒
收銷燬之；扣案之葡萄糖貳包（分別含袋重壹佰柒拾貳點伍公克
、參拾柒點伍公克）、鐵鍋貳個、磅秤貳個、刮杓貳支、小湯匙
貳支、夾鏈袋陸個、行動電話肆支（門號：000000000
0、0000000000、0000000000、0000
000000）均沒收；販賣所得新臺幣柒萬捌仟伍佰元沒收，
如全部或一部不能沒收時，以其財產抵償之。
　　犯罪事實
一、甲○○之綽號為「小萍」，與黃文龍（綽號為「阿龍」，其
　　涉販賣毒品罪嫌，另案由檢查官偵辦中）為男女朋友關係，
    甲○○為圖取免費之毒品施用，竟意圖營利，與陳振豪（綽
    號為「阿豪」，所涉販賣毒品部分，另案偵辦中）及黃文龍
    共同基於販賣第一級毒品海洛因之概括犯意，於附表所示時
    、地，由陳振豪提供其所有、供販毒所用之門號0000000000
    、00 00000000 、0000 000000 （另案扣押中）、00000000
    00（扣案中）、0000000000、00 00000000 （未扣案）號等
    行動電話供自己或甲○○聯絡之方式，再由甲○○親自攜帶
    或與黃文龍、陳振豪共同攜帶第一級毒品海洛因，連續於附
    表所示之時、地，以附表所示之價格及數量，販賣海洛因予
    附表所示之張國巡（綽號阿狗）、邱郁倫（綽號小倫）、謝
    紹峰（綽號金中）、顏宏岳（綽號瘦哥）、陳郁茹（綽號阿
    茹）及綽號「新竹當鋪女子」真實姓名年籍不詳女子等人。
    期間共同連續販賣海洛因共14次，共計獲得約新臺幣（下同
    ）78,500元之販毒利益，所得均交予陳振豪。
二、嗣為警於(一)92年11月12日，在陳振豪、甲○○、黃文龍等人
    位於新竹市大湖里菜瓜坑11號1樓109室、2樓205室內，持搜
　　索票執行搜索時，當場扣得陳振豪所有供共同販賣毒品之用
    之葡萄糖1大包172.5公克及盛裝葡萄糖之鐵鍋2個（均於另
    案扣押中）；再於(二)92年12月3 日凌晨4 時許，在甲○○、
    黃文龍位於桃園縣中壢市○○路41號租屋處附近，持拘票執
    行拘提時，當場拘獲甲○○、陳振豪及鍾茹卿（所涉販賣毒
    品罪嫌，另經檢察官提起公訴），並在甲○○持有之黑色包
    包內扣得陳振豪所有供販賣毒品之用之葡萄糖1 包含袋重37
    .5 公 克、磅秤2 個、刮杓1 支、小湯匙1 支、夾鏈袋3 個
    （均另案扣押中；另同時查扣改造手槍、子彈，甲○○、陳
    振豪所涉共同違反槍砲彈藥刀械管制條例部分，業經本院以
    93年度訴字第430 號判決確定），再於(三)92年12月3 日上午
    11時許，在苗栗縣警察局竹南分局刑事組拘留室內，查獲甲
    ○○藏放之陳振豪所有供共同販賣毒品之用之海洛因4 小包
    （淨重共5.37公克）、夾鏈袋3 個、刮杓1 支及小湯匙1 支
    （另案扣押中），始循線查獲上情。
三、案經臺灣苗栗地方法院檢察署指揮苗栗縣警察局竹南分局及
    行政院海岸巡防署中部地區巡防局苗栗機動查緝隊擴大偵辦
    後，由苗栗縣警察局竹南分局報請臺灣苗栗地方法院檢察署
    檢察官偵查起訴。
    理  由
一、認定犯罪事實所根據的證據及理由：
  (一)被告甲○○於警詢、偵訊及本院審理時之自白前揭連續販賣
    第一級毒品海洛因多次之犯行等語明確。
  (二)附表編號１所示之事實，業據證人A9（以下以代碼所列證人
    均依證人保護法規定保護之，真實姓名年籍資料詳如真實姓
    名代號對照表）於警詢及偵訊中（見92 年 度他字第205 號
    卷(二)第6 、26、130 頁、92年度他字第205 號卷(三)第37、43
    頁）、證人B4於警詢及偵訊中（見92年度偵字第4701號卷第
    57、22 6頁）、證人張國巡於偵訊中（見92年度他字第20 5
    號卷(四)第9 頁）證述明確。
  (三)附表編號２所示之事實，業據證人B4於警詢及偵訊中（見92
    年度偵字第4701號卷第56、57、101、226）、證人B7於偵訊
    中（見92年度偵字第4701號卷第226頁）證述明確。
  (四)附表編號３所示之事實，業據證人B4於警詢及偵訊中（見92
    年度偵字第4701號卷第55、57、83、84、101、211頁、92年
    度毒偵字第956號卷第81、82頁））、證人B7於警詢中（見
    92年度偵字第4701號卷第135、136-138頁）證述明確。
  (五)附表編號４所示之事實，業據證人B4於警詢中及偵訊中（見
    92年度偵字第4701號卷第84、85、101頁）證述明確及其指
    認毒品買受人顏宏岳之口卡片（同上卷第91頁）。
  (六)附表編號５所示之事實，業據證人B4於警詢中及偵訊中（見
    92年度偵字第4701號卷第84頁背面、101頁）證述明確及其
    指認毒品買受人陳郁茹之口卡片（同上卷第92頁）。
  (七)附表編號６所示之事實，業據證人B4於警詢中及偵訊中（見
    92年度偵字第4701號卷第85、101頁）證述明確。
  (八)附表編號７所示之事實，業據證人陳振豪於偵訊中（見92年
    度偵字第4701號卷第165 、166 頁）、證人林偉明於警詢及
    偵訊中（見92年度他字第205 號卷(三)第109 、110 、123 頁
    ）、證人B4於警詢及及偵訊中（見92年度偵字第4701號卷第
    86、101 、209 、210 頁、92年度毒偵字第956 號卷第80、
    81頁）、證人B7於警詢及及偵訊中（見92年度偵字第4701號
    卷第132 、138 頁、92年度毒偵字第956 號卷第87頁）證述
    明確。
  (九)此外，復有本案及另案扣案之海洛因4 小包、葡萄糖2 包（
    分別含袋重172.5 公克、37.5公克）、盛裝葡萄糖之鐵鍋2
    個（起訴書誤載為1 個，詳見92年度聲搜字第30號卷第14頁
    扣押物品清單）、磅秤2 個、刮杓2 支、小湯匙2 支、夾鏈
    袋6 個、門號0000000000、0000000000、0000000000、0000
    000000號行動電話共4 支可佐。而上述扣得之海洛因4 小包
    ，經送法務部調查局鑑定結果，共淨重5.37公克，確屬第一
    級毒品海洛因無訛，有法務部調查局調科壹字第990000782
    號鑑定通知書附卷可稽（見92年度偵字第956 號卷第78頁）
    。
  (十)另有上述行動電話之通訊監察譯文及扣案物品照片3 張（見
    見92年度偵字第4701號卷第188 至202 頁、92毒偵字第956
    號卷第34、35頁）在卷可憑。
  (十一)綜上所述，被告甲○○之自白，核與事實相符，應堪採信。
    本件事證明確，被告上揭犯行，應堪認定，應予依法論科。
二、論罪科刑的理由：
  (一)查海洛因係毒品危害防制條例第2 條第1 項第1 款的第一級
    毒品。核被告甲○○販賣海洛因予他人之行為，係違反毒品
    危害防制條例第4 條第1 項之販賣第一級毒品既遂罪（除附
    表編號7.所示92年11月10日下午2 時許之犯行以外之所有販
    賣毒品犯行）及同條第6 項、第1 項之販賣第一級毒品未遂
    罪（附表編號7.所示92年11月10日下午2 時許之犯行）。被
    告販賣毒品前持有毒品之低度行為，為販賣之高度行為吸收
    ，不另論罪。
  (二)被告甲○○與陳振豪、黃文龍間，就本案販賣第一級毒品海
    洛因之犯行，有犯意之聯絡及行為之分擔，均為共同正犯。
  (三)被告先後多次販賣第一級毒品海洛因之行為，時間緊接，且
    犯罪構成要件相同，顯係基於概括犯意反覆為之，應依連續
    犯規定論以一罪，因其法定刑為死刑或無期徒刑，依法不得
    加重其刑，附此敘明。
  (四)被告於臺灣苗栗地方法院檢察署檢察官偵查中，供出第一級
    毒品來源，經檢察官偵查後因而破獲上游之供應毒品來源，
    有偵卷卷附之相關偵查資料（基於證人保護法及偵查不公開
    原則，不予揭示其詳細內容，詳如卷證資料）可考，並經檢
    察官於起訴書中予以敘明（見起訴書第4 頁），經核符合毒
    品危害防制條例第17條規定，應予減輕其刑。
  (五)本院認被告甲○○行為，犯罪之情狀顯可憫恕，在客觀上足
    以引起一般人同情，認宣告法定最低度刑仍嫌過重，應再依
    刑法第59條酌量減輕其刑，茲說明理由如下：
    1.按犯罪之情狀可憫恕者，得酌量減輕其刑，刑法第59條定
      有明文。惟本條之規定於實務適用上仍有所疑義，故本條
      於94年2 月2 日經總統公布修正後之條文為：「犯罪之情
      狀顯可憫恕，認科以最低度刑仍嫌過重者，得酌量減輕其
      刑」。雖該條文依刑法施行法第10條之1 規定，應自95年
      7 月1 日施行生效，惟由上開規定修正之情形觀之，修正
      幅度並不大，且亦採用原本最高法院歷年來之見解作為修
      正之基礎，因此，該條之修正立法理由，亦可作為本件是
      否適用59條之參考依據，合先敘明。
    2.觀諸上開94年2 月2 日新修正刑法第59條之修正理由第2
      項謂：「科刑時，原即應依57條規定審酌一切情狀，尤應
      注意該條各款所列事項，以為量刑標準。本條所謂『犯罪
      之情狀可憫恕』，自係指裁判者審酌第57條各款所列事項
      以及其他一切與犯罪有關之情狀之結果而言...... 」 ，
      足見適用刑法第59條酌減之規定，應就犯罪一切情狀（包
      括第57條所列舉之10款事項），及是否有特殊之原因與環
      境等，予以全盤考量，審酌其犯罪有無顯可憫恕之事由，
      以及宣告法定最低度刑，是否猶嫌過重，以為判斷。
    3.查被告甲○○販賣第一級毒品海洛因，雖危害社會匪淺，
      惟其於警詢、偵審中始終承認犯行，除供出毒品上源外，
      並主動供出其他眾多販賣者（詳偵卷卷證資料），對偵查
      、打擊犯罪提供莫大幫助，參以其販賣第一級毒品海洛因
      之動機係為獲得免費施用之毒品，販毒所得實際上均由陳
      振豪取得、支配，甲○○未居於主謀地位，因此本院認為
      本案縱處被告法定最低本刑，仍嫌過重，而檢察官亦向本
      院請求酌量減輕其刑（詳起訴書第5 頁、審卷第46頁），
      本院爰依刑法第59條之規定，酌量減輕其刑，並遞減其刑
      。
  (六)量刑部分：
    爰審酌被告明知毒品對人體戕害甚鉅，竟仍販賣毒品予他人
    ，其行為足以影響他人身體健康並危害社會秩序，參以被告
    連續多次共同販賣毒品犯行，惡性非輕，本應嚴罰重懲，惟
    念及被告於警詢、偵訊及本院審理時均能坦承犯行，尚能懸
    崖勒馬、知所悔悟，有坦承悔過之具體表現，並節省有限之
    司法資源，而被告於偵查中亦配合檢方辦案，供出毒品上源
    及諸多販毒者，對查緝犯罪有相當之幫助，而販毒所得最終
    為同案被告陳振豪所取得，另參酌其生活狀況、品行、智識
    程度、犯罪之動機、目的、手段、所生危害，及公訴人向本
    院具體求處有期徒刑5 年以上、併科罰金新台幣10萬元等一
    切情狀，爰量處主文所示之刑，並就罰金刑部分諭知罰金易
    服勞役之折算標準，以資懲儆。
  (七)沒收部分：
    1.扣案之海洛因4 小包（共淨重5.37公克），經鑑定結果屬
      第一級毒品，應依毒品危害防制條例第18條第1 項前段規
      定，宣告沒收銷燬。
    2.本案及另案扣案之葡萄糖2 包（分別含袋重172.5 公克、
      37.5公克，供摻入海洛因予以販毒之用）、盛裝葡萄糖之
      鐵鍋2 個、磅秤2 個（販毒時量毒品之重量）、刮杓2 支
      （分裝毒品之用）、小湯匙2 支（分裝毒品之用）、夾鏈
      袋6 個（盛裝販賣之毒品之用）、門號0000000000、0000
      0000 00 、0000000000（以上3 支另案扣案）、00000000
      00（本案扣案）號行動電話共4 支，屬同案被告陳振豪所
      有、供共同供販賣毒品所用之物，業據被告甲○○供陳明
      確，基於共同犯罪行為，應由共犯各負全部責任之理論，
      在本案中亦應依刑法第38條第1 項第2 款之規定，予以為
      沒收之諭知。
    3.另被告甲○○販賣毒品所得之利益，共得款7 萬8 千5 百
      元，屬犯罪所得之財物，應依毒品危害防制條例第19條第
      1 項規定宣告沒收，如全部或一部不能沒收時，以其財產
      抵償之。
    4.至於門號0000000000、0000000000號行動電話2 支，屬同
      案被告陳振豪所有供販毒所用之物，業據被告甲○○供陳
      明確，因未據扣案，且非依法應沒收之物，為免執行困難
      ，爰不予宣告沒收，附此敘明。
三、適用法律依據：
  (一)刑事訴訟法第299條第1項前段。
  (二)毒品危害防制條例第4條第1項、第18條第1項前段、第17條
    、第19條第1項。
  (三)刑法第11條、第28條、第56條、第59條、第42條第2 項、第
    38條第1項第2款。
  (四)罰金罰鍰提高標準條例第2 條。
  (五)現行法規所訂貨幣單位折算新臺幣條例第2條。
本案經檢察官魏宏安到庭執行職務。
中　　華　　民　　國　　94　　年　　9 　　月　　20　　日
                  刑事第二庭  審判長法  官   林燦都
                                    法  官   李太正
                                    法  官   顧正德
以上正本證明與原本無異
如不服本判決應於送達後10日內向本院提出上訴狀（應附繕本）
                                    書記官   廖鳳美
中　　華　　民　　國　　94　　年　　9 　　月　　21　　日
附表：
┌─┬───┬─────┬─────┬───┬────────┬────┐
│　│　　　│　　　　　│　　　　　│數量及│　　　　　　　　│　　　　│
│編│販賣對│犯罪時間　│交易地點  │金額( │聯絡方式　　　　│備註　　│
│號│象(綽 │及販賣次數│　        │新臺幣│　　　　　　　　│　　　　│
│　│號) 　│　        │　　　　　│) 　　│　　　　　　　　│　　　　│
├─┼───┼─────┼─────┼───┼────────┼────┤
│　│　　　│92年1、2月│苗栗縣頭份│3 小包│張國巡聯絡甲○○│        │
│　│　　　│間某日凌晨│鎮○○路之│共3千 │使用之0000000000│        │
│1 │張國巡│1時許 　　│「成昌加油│元    │號行動電話後，約│        │
│　│(阿狗)│          │站」前    │　    │在上述地點交易毒│　　　　│
│  │      │          │          │　　　│品              │        │
├─┼───┼─────┼─────┼───┼────────┼────┤
│　│　　　│92年5、6月│新竹市香山│1 小包│邱郁倫以00000000│        │
│　│　　　│間某日凌晨│區○○路與│1 千元│00號行動電話聯絡│        │
│2 │邱郁倫│0時許 　　│公義路交岔│　    │甲○○使用之0936│        │
│　│(小倫)│          │口之「全國│　　　│187130號行動電話│　　　　│
│  │      │          │加油站」前│      │後，約在上述地點│        │
│  │      │          │          │      │，由甲○○與黃文│        │
│  │      │          │          │      │龍出面交付毒品  │        │
├─┼───┼─────┼─────┼───┼────────┼────┤
│　│　　　│92年6月底 │苗栗縣頭份│1 小包│陳振豪叫甲○○與│此部分不│
│　│　　　│間某日上午│鎮○○路之│1 千元│黃文龍將上開海洛│計入販毒│
│3 │謝紹峰│11時許 　 │「大溪地遊│　    │因交予謝紹峰，然│所得    │
│　│(金中)│          │藝場」對面│　　　│甲○○與黃文龍未│        │
│  │(阿中)│          │某公寓    │      │收錢            │　　　　│
│  │      ├─────┼─────┼───┼────────┼────┤
│  │      │92年7月間 │          │      │均由陳振豪將0923│        │
│  │      │某日晚上9 │          │      │581501號行動電話│        │
│  │      │時許      │          │      │與交予甲○○，再│        │
│  │      ├─────┤          │      │與謝紹峰持用之09│        │
│  │      │92年7月底 │          │      │00000000號行動電│        │
│  │      │某日中午12│均在苗栗縣│每次均│話聯絡約至上述地│        │
│  │      │時許      │頭份鎮銀河│1包6千│點，由甲○○出面│        │
│  │      ├─────┤路旁之「紅│元    │交易            │        │
│  │      │92年8月間 │兵檳榔攤」│      │                │        │
│  │      │某日上午6 │前        │      │                │        │
│  │      │時許      │          │      │                │        │
│  │      ├─────┤          │      │                │        │
│  │      │92年8月底 │          │      │                │        │
│  │      │某日中午12│          │      │                │        │
│  │      │時許      │          │      │                │        │
│  │      ├─────┤          │      │                │        │
│  │      │92年8月底 │          │      │                │        │
│  │      │某日凌晨2 │          │      │                │        │
│  │      │時許      │          │      │                │        │
│  │      ├─────┼─────┼───┼────────┤        │
│  │      │92年10月初│苗栗縣頭份│1包1萬│謝紹峰以00000000│        │
│  │      │某日下午6 │鎮○○路之│2千元 │77號行動電話聯絡│        │
│　│　　　│時許      │「永和豆漿│      │甲○○持用之陳振│        │
│　│　　　│          │店」前    │      │豪之0000000000號│        │
│  │      │          │          │      │行動電話，再約至│        │
│　│      │　        │          │　    │上述地點交易    │　　　　│
├─┼───┼─────┼─────┼───┼────────┼────┤
│　│　　　│92年10月中│苗栗縣竹南│1 包  │顏宏岳先與陳振豪│        │
│　│　　　│旬某日中午│鎮○○街之│1萬2千│聯絡，再由陳振豪│        │
│4 │顏宏岳│12時許　　│「88遊藝場│元    │駕車載甲○○至上│        │
│　│(瘦哥)│          │」前      │　    │述地點，由甲○○│　　　　│
│  │      │          │          │　　　│下車與顏宏岳交易│        │
├─┼───┼─────┼─────┼───┼────────┼────┤
│　│　　　│92年7、8月│苗栗縣頭份│1 包  │陳郁茹先與陳振豪│        │
│　│　　　│某日中午12│鎮○○○路│4千5百│聯絡，再由甲○○│        │
│5 │陳郁茹│時40分許　│「東庄福德│元    │出面與陳郁茹交易│        │
│　│(阿茹)│          │祠」附近三│　    │                │　　　　│
│  │      │          │合院（陳振│　　　│                │        │
│  │      │          │豪當時租屋│      │                │        │
│  │      │          │處）      │      │                │        │
├─┼───┼─────┼─────┼───┼────────┼────┤
│　│　　　│92年6月至8│苗栗縣頭份│1 包  │絲自強先與陳振豪│        │
│　│　　　│月間某日下│鎮○○○路│6千元 │聯絡，再由甲○○│        │
│6 │絲自強│午1時許 　│「東庄福德│      │出面與絲自強交易│        │
│　│(小強)│          │祠」附近三│　    │                │　　　　│
│  │      │          │合院（陳振│　　　│                │        │
│  │      │          │豪當時租屋│      │                │        │
│  │      │          │處）      │      │                │        │
├─┼───┼─────┼─────┼───┼────────┼────┤
│　│　　　│92年11月10│新竹市某處│1 包  │該女子以00000000│此部分為│
│　│　　　│日下午2時 │          │1萬元 │24行動電話聯絡陳│未遂犯。│
│7 │綽號「│許      　│          │      │振豪後，由陳振豪│不計入販│
│　│新竹當│          │          │　    │駕8B-3111號自小 │毒所得。│
│  │鋪女子│          │          │　　　│客車搭載甲○○與│        │
│  │」    │          │          │      │黃文龍準備至新竹│　　　　│
│  │      │          │          │      │市某處交易，途中│        │
│  │      │          │          │      │發生車禍，陳振豪│        │
│  │      │          │          │      │因而逃逸致未交易│        │
│  │      │          │          │      │成功            │        │
│  │      ├─────┼─────┼───┼────────┼────┤
│  │      │92年11月28│新竹市中華│1包   │該女子以00000000│        │
│  │      │日凌晨2時 │路與四維路│1萬元 │24行動電話聯絡陳│        │
│  │      │許        │交岔口之7-│      │振豪後，由陳振豪│        │
│  │      │          │ELEVEN便利│      │駕0561-HB號自小 │        │
│  │      │          │超商前    │      │客車搭載甲○○與│        │
│  │      │          │          │      │黃文龍準備至上述│        │
│  │      │          │          │      │地點，由黃文龍在│        │
│  │      │          │          │      │該車上與該女子交│        │
│  │      │          │          │      │易              │        │
├─┴───┴─────┴─────┴───┴────────┴────┤
│合計販毒所得：新台幣7 萬8 千5 百元。　　　　　　　　　　　　          │
└───────────────────────────────────┘
附錄本判決論罪科刑法條
毒品危害防制條例第4條第1項
製造、運輸、販賣第一級毒品者，處死刑或無期徒刑；處無期徒
刑者，得併科新臺幣 1 千萬元以下罰金。
毒品危害防制條例第18條第1項前段
查獲之第一、二級毒品及專供製造或施用第一、二級毒品之器具
，不問屬於犯人與否，均沒收銷燬之；查獲之第三、四級毒品及
製造或施用毒品之器具，無正當理由而擅自持有者，均沒入銷燬
之。但合於醫藥、研究或訓練之用者，得不予銷燬。
毒品危害防制條例第17條
犯第 4 條第 1 項至第 4 項、第 5 條第 1 項至第 4 項前段、
第6 條第1 項至第4 項、第7 條第1 項至第4 項、第8條 第1 項
至第4 項、第10條或第11 條第 1 項、第 2 項之罪，供出毒品
 來源，因而破獲者，得減輕其刑。
毒品危害防制條例第19條第1項
犯第 4 條至第 9 條、第 12 條、第 13 條或第 14 條第 1 項、
第2 項之罪者，其供犯罪所用或因犯罪所得之財物，均沒收之，
如全部或一部不能沒收時，追徵其價額或以其財產抵償之。
